臺灣臺中地方法院刑事判決
111年度易字第1979號
公  訴  人  臺灣臺中地方檢察署檢察官
被      告  黃金田




上列被告因竊盜案件，經檢察官提起公訴（111年度偵緝字第169
2號、111年度偵緝字第1693號），本院判決如下：
    主    文
黃金田犯竊盜罪，共貳罪，均累犯，各處拘役伍拾日，如易科罰
金，均以新臺幣壹仟元折算壹日。應執行拘役捌拾日，如易科罰
金，以新臺幣壹仟元折算壹日。
    事    實
一、黃金田意圖為自己不法之所有，基於竊盜之犯意，而為下列
    犯行：
　㈠於民國111年2月19日下午4時12分許，在統一超商豐科門市（
    臺中市○○區○○○道0段000號），徒手竊取貨架上之同榮魚罐
    番茄汁鯖魚罐頭1罐，得手後藏入褲子後方口袋，結帳另購
    買之其他物品時，經統一超商豐科門市店員告知上開物品應
    一併結帳，然黃金田不理睬而逕自離去。嗣統一超商豐科門市店
    長王瀞禾發現遭竊，報警處理，經警調閱現場監視錄影畫面循
    線調查，而查悉上情。
　㈡於111年4月10日中午12時34分許至35分許，在統一超商樹王門
    市（臺中市○○區○○○○0000號），徒手竊取貨架上之蠻牛1瓶
    、鮪魚罐頭1個，得手後將上開物品藏於左側褲袋，未結帳
    而逕自離去。嗣統一超商樹王門市店員廖曼君發覺遭竊，報
    警處理，經警調閱現場監視錄影畫面循線調查，而查悉上情。
    　　
二、案經臺中市政府警察局豐原分局、霧峰分局報告臺灣臺中地
    方檢察署檢察官偵查起訴。
    理    由
壹、程序部分：
    本判決以下所援引被告以外之人之供述證據，檢察官、被告
    黃金田於本院審理時均表示同意有證據能力（本院卷第69頁
    ），復於本院審理時逐項提示、調查後，均未於言詞辯論終
    結前聲明異議，本院審酌該等供述證據作成時外在情況及條
    件，核無違法取證或其他瑕疵，亦無證據力明顯過低之情形
    ，均有證據能力。又本判決以下所援引之非供述證據，均與
    本案犯罪事實具有關聯性，且無證據證明係公務員違背法定
    程序或經偽造、變造而取得，檢察官、被告復均未爭執其證
    據能力，再經本院於審理期日依法提示調查、辯論，本院審
    酌各該證據取得或作成時之一切情況及條件，並無違法、不
    當或不宜作為證據之情事，是該等非供述證據，依刑事訴訟
    法第158條之4規定反面解釋意旨，亦均具有證據能力。
貳、實體部分：
一、認定犯罪事實所憑之證據及理由：
　　訊據被告矢口否認上開竊盜犯行，辯稱：我沒有拿，是人家
    請我的等語。經查：
　㈠事實㈠部分：
　　被告於111年2月19日下午4時12分許，在統一超商豐科門市，
    徒手竊取貨架上之同榮魚罐番茄汁鯖魚罐頭1罐，得手後藏
    入褲子後方口袋，未結帳即離去等情，業據證人即統一超商
    豐科門市店長王瀞禾於警詢中證稱：當時店内員工發現1名
    男性以徒手方式拿取店内的味王香菇肉羹湯麵1碗及同榮魚
    罐番茄汁鯖魚罐頭一罐，惟在拿取罐頭的過程中被店内員工
    察覺他行為怪異，過程中將罐頭放進自己褲子後方的口袋内
    ，結帳時只有付清泡麵的錢而未將罐頭拿出來付款，後經店
    内員工告知該男子請將罐頭拿出來結帳，如未結帳請歸回原
    位，但該男子亦未理會，便在店内用熱開水泡完泡麵後便拿
    著泡麵往店外移動，當該名男子走出店外時我有向對方宣稱
    如果罐頭不付錢亦未歸還就要報警，惟對方嘴裡罵了一些我
    聽不僅的話也未理會我就騎著腳踏車離去等語（偵二卷第41
    至43頁）；證人即統一超商豐科門市店員王莊瑜於警詢中證
    稱：被告以徒手方式拿取店内的味王香菇肉羹湯麵1碗及同
    榮魚罐番茄汁鯖魚罐頭1罐，惟在拿取罐頭的過程中被店内
    其他員工察覺他行為怪異，過程中將罐頭放進自己褲子後方
    的口袋内，結帳時只有付清泡麵的錢而未將罐頭拿出來付款
    ，後經店内員工告知該男子請將罐頭拿出來結帳，如未結帳
    請歸回原位，但該男子亦未理會，便在店内用熱開水泡完泡
    麵後便拿著泡麵往店外移動，經店長告誡後仍未理會等語（
    偵二卷第41至49頁）明確。觀諸證人2人上開證述，就被告
    行竊之方式、過程及細節，內容詳細完整，且互核相符，並
    無矛盾或歧異之處，苟非確有其事，其等應難憑空編撰不實
    情節而為一致之內容。且證人2人所述之情節與店內監視器
    畫面對照之下亦相吻合，有監視器畫面截圖4張（偵二卷第6
    1至63頁）、臺灣臺中地方檢察署檢察事務官勘驗報告（偵
    二卷第77至79頁）1份存卷可憑，益徵其等所述與客觀情狀
    相符而堪採信。又上開行竊之人確係被告，經證人王莊瑜於
    警詢中指認明確（偵二卷第51至59頁，警詢筆錄暨指認犯罪
    嫌疑人紀錄表），足認被告確有上開竊盜犯行甚明。
　㈡事實㈡部分：
　　被告於111年4月10日中午12時34分許至35分許，在統一超商
    樹王門市，徒手竊取貨架上之蠻牛1瓶、鮪魚罐頭1個，得手
    後將上開物品藏於左側褲袋，未結帳即離去等情，業據證人
    即統一超商樹王門市店員廖曼君於警詢中證稱：被告在店内
    結帳了1條巧克力，並且有偷偷把店内的蠻牛、還有1個鮪魚
    罐頭給拿出店外，蠻牛跟鮪魚罐頭沒有結帳就直接帶出去等
    語在卷（偵一卷第36頁），且其證述與現場照片及監視器畫
    面對照之下均相吻合，有現場照片6張、監視器畫面截圖10
    張在卷可考（偵一卷第43至50頁），堪認證人所述與客觀情
    狀相符而堪採信。又上開行竊之人確係被告，除經證人廖曼
    君於警詢中指認明確外（偵一卷第39至41頁，指認犯罪嫌疑
    人紀錄表），比對被告於案發當日下午3時5分許接受警詢時
    之樣貌與監視器影像中之竊賊，無論身形或穿著之黃色帽子
    、深色上衣、淺色褲子及涼鞋，均為相同，有前引之監視器
    畫面截圖及被告照片3張（偵一卷第51至52頁）附卷可證，
    益徵被告確有於前揭時、地，為竊盜犯行無訛。
  ㈢綜上所述，被告空言否認犯行，所辯無可憑採。是本案事證
    明確，被告犯行均堪認定，應依法論科。　
二、論罪科刑：
　㈠核被告就事實㈠、㈡所為，均係犯刑法第320條第1項之竊盜罪
    。被告2次竊盜犯行，犯意各別，行為互殊，應予分論併罰
    。  
　㈡被告前因竊盜案件，經臺灣臺南地方法院以109年度易字第77
    2號判決判處有期徒刑3月、8月確定，於110年10月4日執行
    完畢等情，有臺灣高等法院被告前案紀錄表附卷足憑。是被
    告於前揭徒刑執行完畢後，於5年內故意再犯本件有期徒刑
    以上之2罪，依刑法第47條第1項規定，俱為累犯。另參以司
    法院大法官釋字第775號解釋之意旨，審酌被告前已因犯同
    類型案件而經法院判處徒刑執行完畢，理應產生警惕作用而
    提升自我控管能力，然而被告卻故意再犯相同罪質之本件2
    罪，足見其對刑罰之反應力薄弱，爰均依刑法第47條第1項
    規定加重其刑。
　㈢爰以行為人之責任為基礎，審酌除前揭構成累犯部分不予重
    複評價外，被告尚有多次竊盜前科，素行不良，有前引之被
    告前案紀錄表在卷可稽，竟仍不知悔改，不思以正當方法獲
    取所需，恣意竊取他人物品，顯然欠缺尊重他人財產法益之
    觀念，所為殊值非難。且其犯後否認犯行，態度不佳，兼衡
    其行竊之情節、所生損害，學歷為小學畢業之智識程度（本
    院卷第13頁個人戶籍資料查詢結果）及自述家庭經濟狀況貧
    寒之生活狀況（偵二卷第35頁警詢筆錄「受詢問人」欄之記
    載）等一切情狀，量處如主文所示之刑，並諭知易科罰金之
    折算標準。復衡以被告上開竊盜犯行，罪質及所侵害之法益
    均屬相同，並自整體犯罪過程之各罪關係、數罪對法益侵害
    之加重效應及罪數所反應行為人人格及犯罪傾向等情狀，予
    以綜合判斷，就其所犯數罪，定其應執行之刑如主文所示，
    並諭知易科罰金之折算標準。
三、按犯罪所得，屬於犯罪行為人者，沒收之；前二項之沒收，
    於全部或一部不能沒收或不宜執行沒收時，追徵其價額；宣
    告前二條之沒收或追徵，有過苛之虞、欠缺刑法上之重要性
    、犯罪所得價值低微，或為維持受宣告人生活條件之必要者
    ，得不宣告或酌減之，刑法第38條之1第1項前段、第3 項、
    第38條之2第2項分別定有明文。查被告所竊得之同榮魚罐番
    茄汁鯖魚罐頭1罐、蠻牛1瓶、鮪魚罐頭1個，雖均屬其犯罪
    所得，惟該等物品並未扣案，又非屬違禁物且價值低微，如
    再予沒收、追徵徒費司法資源，爰依刑法第38條之2 第2項
    規定，不予宣告沒收。
據上論斷，依刑事訴訟法第299條第1項前段，刑法第320條第1項
、第47條第1項、第41條第1項前段、第51條第6款，刑法施行法
第1條之1第1項，判決如主文。
本案經檢察官詹益昌提起公訴，檢察官宋恭良到庭執行職務。
中　　華　　民　　國　　111 　年　　11　　月　　10　　日
                  刑事第十庭    法  官  鄭永彬
以上正本證明與原本無異。
如不服本判決應於收受判決後20日內向本院提出上訴書狀，並應
敘述具體理由；其未敘述上訴理由者，應於上訴期間屆滿後20日
內向本院補提理由書（均須按他造當事人之人數附繕本）「切勿
逕送上級法院」。
                                書記官  吳韻聆
中　　華　　民　　國　　111 　年　　11　　月　　10　　日
附錄論罪科刑法條
刑法第320條第1項：
意圖為自己或第三人不法之所有，而竊取他人之動產者，為竊盜
罪，處5年以下有期徒刑、拘役或50萬元以下罰金。
【卷別對照表】
簡稱 卷宗名稱 偵一卷 臺灣臺中地方檢察署111年度偵字第23210號卷 偵二卷 臺灣臺中地方檢察署111年度偵字第25410號卷 偵三卷 臺灣臺中地方檢察署111年度偵緝字第1692號卷 偵四卷 臺灣臺中地方檢察署111年度偵緝字第1693號卷 聲羈卷 本院111年度聲羈字第451號卷 本院卷 本院111年度易字第1979號卷